【裁判字號】    97,交易,496
【裁判日期】    970821
【裁判案由】    公共危險
【裁判全文】
臺灣板橋地方法院刑事判決             97年度交易字第496號
公  訴  人  臺灣板橋地方法院檢察署檢察官
被      告  甲○○
上列被告因公共危險案件，經檢察官聲請簡易判決處刑（九十七
年度撤緩偵字第一五四號），本院認不得以簡易判決處刑，改依
通常程序審理並判決如下：
    主  文
本件公訴不受理。
    理  由
一、聲請簡易判決處刑意旨略以：被告陳諴霖自民國九十六年八
    月九日二十三時許起至翌（十）日凌晨一時許止，在臺北縣
    三重市○○路某海產店飲用酒後，已達不能安全駕駛動力交
    通工具之程度，竟執意騎乘車牌號碼為ＬＥＡ－二九０號重
    機車，沿臺北縣三重市○○路往三重市○○街之方向行駛，
    於同日凌晨一時十一分許，行經臺北縣三重市○○路七六巷
    巷口，為警攔檢對甲○○施以酒精測試，發現其呼氣所含酒
    精濃度為零點七六ＭＧ／Ｌ而查獲。案經臺北縣政府警察局
    三重分局報請臺灣板橋地方法院檢察署檢察官偵查後，聲請
    以簡易判決處刑，因認被告甲○○涉有刑法第一百八十五條
    之三之服用酒類不能安全駕駛動力交通工具而駕駛罪嫌。
二、按起訴之程序違背規定者，應諭知不受理之判決，並得不經
    言詞辯論為之，刑事訴訟法第三百零三條第一款、第三百零
    七條分別定有明文。次按檢察官為緩起訴處分者，得命被告
    於一定期間內遵守或履行刑事訴訟法第二百五十三條之二第
    一項各款所定事項。又被告於緩起訴期間內如有違背上開應
    遵守或履行事項之規定時，檢察官固得依職權或依告訴人之
    聲請，撤銷原緩起訴處分，繼續偵查或起訴，但以原緩起訴
    處分已經撤銷為前提，此觀刑事訴訟法第二百五十三條之三
    第一項第三款之規定甚明。又檢察官為緩起訴處分，若係命
    被告於一定期間，向公庫或指定之公益團體支付一定之金額
    者，苟被告已遵命履行，但檢察官誤未遵命履行，而依職權
    撤銷原緩起訴處分，並提起公訴（或聲請簡易判決處刑）時
    ，該撤銷原緩起訴處分之處分，顯係重大違背法令，不生實
    質之效力，與未經撤銷原緩起訴處分無異，其後所提起之公
    訴（或聲請簡易判決處刑），因違背刑事訴訟法第二百五十
    三條之三第一項第三款以原緩起訴處分已經撤銷為前提之規
    定，應認其起訴（或聲請簡易判決處刑）之程序違背規定，
    依刑事訴訟法第三百零三條第一款之規定，為不受理之判決
    ，始為適法（最高法院九十四年度台非字第一八一號、九十
    六年度台非字第二三二號判決均採同一意旨）。
三、查被告甲○○因涉犯前開酒醉公共危險罪，經臺灣板橋地方
    法院檢察署檢察官審酌被告所犯係法定本刑為死刑、無期徒
    刑或最輕本刑三年以上有期徒刑以外之罪，且被告並無前科
    紀錄，並未肇事且於犯後尚能坦承犯行並書立悔過書，顯有
    悔悟之情等刑法第五十七條所列事項及公益之維護，認為以
    緩起訴為適當，於九十六年八月十七日以九十六年度速偵字
    第一七九八號為緩起訴處分，緩起訴期間為一年，並於收受
    檢察官執行緩起訴處分命令通知書後二個月，內應向財團法
    人臺灣更生保護會板橋分會（下簡稱更生保護會）支付新臺
    幣（下同）四萬元，分二期支付，以每月為一期，每期各支
    付二萬元，並於同年十月五日經臺灣高等法院檢察署以九十
    六年度上職議字第八七一九號再議駁回確定等節，有上開檢
    察署檢察官緩起訴處分書、臺灣高等法院檢察署處分書各一
    份在卷可按。又臺灣板橋地方法院檢察署檢察官於九十六年
    八月十日偵查中詢問被告是否同意緩起訴，並告知緩起訴應
    於收受檢察署通知後，二個月內向更生保護會繳交四萬元，
    分二期支付，以每月為一期，每期各支付二萬元等語，被告
    對此答稱「我同意」，另被告於九十六年十月三十日收受臺
    灣板橋地方法院檢察署檢察官執行緩起訴處分通知書。嗣同
    一檢察署檢察官以被告未向公益團體支付一定金額為由，認
    被告違背刑事訴訟法第二百五十三條之二第一項第四款規定
    ，依職權於九十七年三月十四日以九十七年度撤緩字第七九
    號為撤銷緩起訴處分，因被告未對該撤銷緩起訴處分聲請再
    議而確定，檢察官再於九十七年七月三日向本院聲請簡易判
    決處刑等情，此分別有檢察官偵查訊問筆錄、上揭執行緩起
    訴處分命令通知書、撤銷緩起訴處分書、送達證書及聲請簡
    易判決處刑書各一件在卷可憑。茲被告於本院訊問時供稱伊
    有繳交四萬元給更生保護會板橋分會，這是伊哥哥代伊繳納
    的等語，並當庭提出華南商業銀行活期性存款憑條副根二份
    復卷可稽；又經本院依職權向更生保護會板橋分會查詢結果
    ，被告已於九十六年十一月二十一日、十二月十一日各繳款
    二萬元予更生保護會板橋分會等情，有更生保護會板橋分會
    九十七年八月十九日板更鄉業字第０七六０號函及帳號00
    0000000000號帳戶之存摺影本二紙在卷可稽，且
    觀之被告提出之上開存款憑條，亦顯示存款人甲○○確實已
    分別於九十六年十一月二十一日、同年十二月十一日各轉帳
    存款二萬元（合計四萬元）至戶名更生保護會板橋分會帳號
    000000000000號帳戶，此與更生保護會板橋分
    會上開帳戶存摺所示轉帳存款紀錄相符。是被告於九十六年
    十月二十九日收受檢察官執行緩起訴處分通知書後之二個月
    內，即同年十一月二十一日、十二月十一日業已履行緩起訴
    處分書所載應履行之事項，揆諸上開說明，檢察官自不得於
    九十七年三月十四日以被告於緩起訴期間內未向公益團體支
    付一定金額為由撤銷原緩起訴處分。
四、綜上，本件檢察官誤認被告未遵命履行緩起訴處分所定應遵
    行之事項，而撤銷緩起訴處分，揆諸首開說明，該撤銷原緩
    起訴處分之處分，顯係重大違背法令，不生實質之效力，與
    未經撤銷原緩起訴處分無異，其後聲請簡易判決處刑（與起
    訴有同一效力），應認其聲請簡易判決處刑之程序違背規定
    ，爰不經言詞辯論，逕為諭知不受理之判決。
據上論斷，應依刑事訴訟法第四百五十二條、第三百零三條第一
款、第三百零七條，判決如主文。
中    華    民    國    97    年    8     月    21    日
                      交通法庭  法  官   楊 志 雄
以上正本證明與原本無異
如不服本判決應於送達後10日內向本院提出上訴狀
                                書記官   陳 春 銘
中    華    民    國    97    年    8     月    21    日


司法院資訊處製作；財團法人民間司法改革基金會備份。
